# 对方违约导致交易性金融资产现金难以回流的情况

提问人：你瞅我干啥 时间：2019-12-05 06:30:20
陈老师您好，实务中遇到这样一个问题，麻烦您帮忙看一下
被审计单位购买了一项信托计划，信托计划底层投资资产为一项城市投资发展基金，由于信托受益人报酬按照信托项目收益情况确定，因此被审计单位购买的这项信托产品划分为交易性金融资产。
经了解，被审计单位的购买的该项信托产品的底层资产出现不良状况，预计信托项目资金难以收回。被审计单位购买的这项理财产品预计也难以收回资金。
由于将该投资项目作为交易性金融资产核算，本期是否应该计提信用减值损失，还是将交易性金融资产公允价值减记至 0.

回答人：chenyiwei
对交易性金融资产不确认减值损失，而是将其信用风险的影响体现在期末的公允价值计量中。